# 库龄计算存货跌价准备

提问人：沉默羔羊 时间：2023-10-02 15:12:
新的 15 号财务报告披露规则中，“基于库龄确认存货可变现净值的，应披露各库龄组合可变现净值的计算方法和确定依据。”
这个是不是承认了库龄计算跌价的合理性？

回答人：chenyiwei
库龄计提方法在实务中原本就是普遍采用的，类似于组合方式计提坏账准备，当然该方法也有特定的适用范围。
IPO问询函中也有针对库龄方法计提坏账准备的问询和回复案例，可以搜索一下。